【裁判字號】    97,交抗,1813
【裁判日期】    971127
【裁判案由】    違反道路交通管理處罰條例
【裁判全文】
臺灣高等法院交通事件裁定            97年度交抗字第1813號
抗  告  人
即受處分人  甲○○
上列抗告人因違反道路交通管理處罰條例案件，不服臺灣士林地
方法院，中華民國97年10月3日所為裁定（97年度交聲字第801號
），提起抗告，本院裁定如下：
    主  文
抗告駁回。
    理  由
一、原裁定意旨略以：抗告人即受處分人甲○○所有之車號5562
    -DN號自用一般小客車，於民國97年3月7日11時56分，行駛
    於國道1號南下86公里800公尺處，未與前車保持安全距離，
    業據證人即舉發員警賴弘敏於原法院調查中具結屬實。此外
    ，並有證人提出之攝影機拍攝光碟及翻拍相片、雷射測速照
    相機拍攝相片、舉發地點前「保持安全距離，前有測速照相
    」警告標示及車道隔線劃設狀況相片等件附卷可憑，自屬可
    信。則本件抗告人行車時速92公里，依高速公路及快速公路
    交通管制規則第6條第1項規定換算之安全距離為46公尺。然
    依證人證述及攝影機翻拍相片所示，抗告人所有之車輛與前
    車間之距離顯然不及3個車道隔線即不足30公尺，與安全距
    離相差甚鉅。抗告人否認未保持安全距離，復辯稱可能因前
    車不順而從車道切進來云云，均屬無稽，洵無可採。原處分
    機關依道路交通管理處罰條例第33條第1項第2款、第63條等
    規定，裁處受處分人罰鍰3千元，並記違規點數1點，均屬有
    據，而駁回其異議。
二、抗告意旨略以：員警拍照地點橫亙於高速公路橋樑上，橋寬
    約有6-8公尺，證人所言「攝影機前100公尺處」係為來車穿
    越橋樑前100公尺，亦或指已穿過橋樑100公尺，究何所指未
    經員警提出具體證據。若係於穿越橋樑前100公尺，則該處
    地面未劃有橫格線，員警如何判斷「不超過3格」。且員警
    拿雷射測速器所需準備時間應有30秒以上，以時速92公里，
    每秒行車車速約為25公尺以上，則30秒的準備時間，本車已
    行使750公尺。告發所併附之照片應在攝影範圍100公尺之內
    。且本案究為前車瞬間減速或是車速不足所造成，員警應查
    明。
三、按汽車駕駛人，行經有燈光號誌管制之交岔路口闖紅燈者，
    處1,800元以上5,400元以下罰鍰，並記違規點數3點，道路
    交通管理處罰條例第53條第1項及第63條第1項第3款分別定
    有明文。次按取捨證據及認定事實，乃法院判斷職權之行使
    ，其對於證據證明力所為之判斷，茍係基於吾人日常生活之
    經驗，而未違背客觀上應認為確實之定則，並已敘述其何以
    為此一判斷之理由，即不能指為違法。
四、經查：證人即員警賴弘敏於原法院庭呈之攝影機及雷達測速
    器翻拍照片編號1到7(見原審卷第24頁至第27頁)、雷達測速
    翻拍照片編號8(見原審卷第28頁)，均顯示抗告人之自小客
    車當時時速為92公里，自進入監視錄影器畫面起，迄消失於
    畫面為止，長達數十公尺間，與前車之距離均不足40公尺。
    原審業已詳述認定抗告人確有上開違規之依據，且原審所為
    之判斷亦不違背經驗法則及論理法則，是原審以抗告人異議
    無理由，而駁回其異議，核無不合。觀諸抗告意旨，要係就
    原審案卷內證據資料依職權裁量之事項反覆爭執，又未提足
    以證明其未違規之確實證據，抗告人猶執警員單方說詞不足
    採信等語，提起抗告，為無理由，應予駁回。
五、據上論結，應依道路交通案件處理辦法第26條，刑事訴訟法
    第412條，裁定如主文。
中    華    民    國    97    年    11    月    27    日
                  刑事第二十二庭審判長法  官  何菁莪
                                      法  官  李麗珠
                                      法  官  洪于智
以上正本證明與原本無異。
不得再抗告。
                                      書記官  柯月英
中    華    民    國    97    年    12    月    1     日


司法院資訊處製作；財團法人民間司法改革基金會備份。
